【裁判字號】    97,消債更,438
【裁判日期】    981026
【裁判案由】    更生事件
【裁判全文】
臺灣士林地方法院民事裁定           97年度消債更字第438號
聲  請  人
即  債務人  甲○○○○○○
代  理  人  朱麗真律師
上列當事人聲請更生事件，本院裁定如下：
    主  文
債務人甲○○○○○○自中華民國九十八年十月二十六日下午五
時起開始更生程序。
命司法事務官進行本件更生程序。
    理  由
一、按債務人與金融機構協商成立者，不得聲請更生或清算，但
    因不可歸責於己之事由，致履行顯有重大困難者，不在此限
    。本條例施行前，債務人依金融主管機關協調成立之中華民
    國銀行公會會員辦理消費金融案件無擔保債務協商機制與金
    融機構成立之協商，準用前項之規定，消費者債務清理條例
    第151 條第5 項、第6 項分別定有明文。次按，債務人不能
    清償債務或有不能清償之虞，且無擔保或無優先權之債務總
    額未逾新臺幣（下同）1,200 萬元者，於法院裁定開始清算
    程序或宣告破產前，得向法院聲請更生，觀諸消費者債務清
    理條例第3 條、第42條第1 項規定自明。又法院開始更生程
    序之裁定，應載明其年、月、日、時，並即時發生效力。法
    院開始更生或清算程序後，得命司法事務官進行更生或清算
    程序，必要時得選任律師、會計師或其他適當之自然人或法
    人一人為監督人或管理人，復為同條例第45條第1 項、第16
    條所明定。
二、聲請意旨略以：伊有不能清償債務之情事，前曾於民國95年
    間依照「中華民國銀行公會會員辦理消費金融案件無擔保債
    務協商機制」請求共同協商債務清償方案，並協商成立，協
    商條件為每月還款新臺幣（下同）2 萬855 元。伊於協商當
    時之收入尚足以支付其每月協商金額；惟伊所經營之美容工
    作室漸因虧損、資金調度失敗等原因，於97年3 月暫停營業
    後，收入大減而毀諾。伊係因不可歸責於己，致履行協商條
    件顯有重大困難。且伊無擔保或無優先權之債務總額未逾1,
    200 萬元，復未經法院裁定開始清算程序或宣告破產，爰向
    本院聲請更生等語。
三、經查，債務人所主張之上開事實，業據提出中華民國銀行公
    會會員辦理消費金融案件無擔保債務協商機制所簽立之協議
    書（見本院卷第59至60頁）、財政部臺北市國稅局95及96年
    度綜合所得稅各類所得資料清單（見本院卷第12頁、第37頁
    ）、財政部臺北市國稅局財產歸屬資料清單（見本院卷第11
    頁）、財團法人金融聯合徵信中心當事人綜合信用報告之協
    商前置專用債權人清冊（見本院卷第20至26頁）等為證，核
    閱屬實。佐諸債務人自陳其經營之美容工作室於97年3 月停
    業，提出財政部臺北市國稅局士林稽徵所之張汝貞工作室暫
    停營業函文（見本院卷第14至15頁）、財政部臺北市國稅局
    士林稽徵所張汝真工作室92年至96年之營業稅繳納證明（見
    本院卷第36頁）等為證，堪認為真。又債務人自97年5 月於
    銘錞企業有限公司擔任美容師，業據提出在職證明書（見本
    院卷第69頁）、薪資袋影本（見本院卷第13頁、第70頁）、
    97年度各類所得扣繳暨免扣繳憑單（見本院卷第104 頁）等
    資料，是債務人每月薪資約為2 萬1,900 元，扣除協商金額
    後，僅餘1,045 元，顯難維持債務人之基本生活。準此以觀
    ，債務人主張其有不可歸責於己之事由，致履行協商條件顯
    有困難，堪認為真實。復查，債務人無同條例第6 條第3 項
    、第8 條或第46條各款所定駁回更生聲請之事由存在，則債
    務人聲請更生，應屬有據，揆諸首開說明，應予開始更生程
    序，並命司法事務官進行本件更生程序。
四、爰裁定如主文。
中    華    民    國    98    年    10    月    26    日
                  民事第一庭  法      官  黃珮禎
上為正本係照原本作成。
本件不得抗告。
中    華    民    國    98    年    10    月    26    日
                              書  記  官  周嫣蘋


司法院資訊處製作；財團法人民間司法改革基金會備份。
